# 重组中约定由原股东承担债务的处理（案例来源：瑞华研究第 764 页） WORD 版

提问人：1226829524 时间：2021-08-16 16:14:00
老师您好：
有个问题请教您
问题如下：瑞华研究第三章问题 35 ：重组中约定由原股东承担债务的处理（案例来源：瑞华研究第 764 页）WORD版所述背景介绍：A公司以 2010 年 9 月 30 日为基准日对B公司进行增资扩股，并同时约定B公司的以下债务事项由其原股东处理与承担：1.所有欠缴的税费滞纳金及罚款；2. 350万银行借款及其利息；3.C公司 20 万借款及利息；4. 向个人借款的 80 万元及其利息；5.基准日至工商变更日的新增借款。新旧股东在约定时，上述事上述事 项 中所中所涉涉及及 债务 的的 债权 人不知情。验资日为 2011 年 5 月 5 日；工商变更日为 2011 年 5 月 17 日。
上述问题中如果条件修改为：新旧股新旧股 东 在在 约 定定 时 ，，上述事上述事 项 中所中所涉涉及及 债务 的的 债权 人均已同意并且 签 署署 协议 则应该 如何会如何会 计处 理理是不是如下：：
新旧股新旧股 东、债权 人人 签 署署 协议 后后，， A 公司可以立刻确确 认资 本公本公 积 并冲并冲 销债务 相相关关分分 录 如下如下：：
借借：： 应 付付 账 款款
借借：：其他其他 应 付款付款
借借：：短期借款
借借：： 应 交税交税 费
贷 ：： 资 本公本公 积

回答人：chenyiwei
根据原《合同法》和现《民法典》，债务转移均需经过债权人同意。如果全体债权人均同意将上述债务转移到原股东，则可以这样处理。（实务操作中至少应交税费是不能转移的，这种情况应继续保留在B公司账面，后续收到原股东支付的补偿款时贷记资本公积）